臺灣橋頭地方法院民事小額判決　　　 110年度橋小字第1253號
原　　　告　陳明龍　
被　　　告　曾信富　

訴訟代理人　曾文宏　
上列當事人間請求給付票款事件，本院於民國110 年10月26日言
詞辯論終結，判決如下：
    主  文
被告應給付原告新臺幣貳萬元，及自民國一百一十年九月二十九
日起至清償日止，按週年利率百分之六計算之利息。
訴訟費用新臺幣壹仟元由被告負擔。
本判決得假執行；但被告如以新臺幣貳萬元為原告供擔保，免為
假執行。
    事實及理由
一、原告主張：其執有被告簽發票據號碼CH497055號、票面金額
    新臺幣（下同）2萬元、發票日為民國110年4月12日之本票1
    紙（下稱系爭本票），詎經其屆期提示，不獲付款，爰依票
    據之法律關係，提起本件訴訟等語。聲明：被告應給付原告
    2萬元，及自起訴狀繕本送達翌日起至清償日止，按週年利
    率6%計算之利息。
二、被告則以：系爭本票是向原告借錢所開，但借的錢已經清償
    完畢，當時已經把本票拿回來等語，資為抗辯。聲明：原告
    之訴駁回。
三、本院之判斷：
(一)按在票據上簽名者，依票上所載文義負責；發票人得記載對
    於票據金額支付利息及其利率。利率未經載明時，定為年利
    六釐。利息自發票日起算。但有特約者，不在此限；前述規
    定於本票票據權利亦有準用，票據法第5 條、第28條、第12
    4條法有明文。又按票據乃文義證券及無因證券，票據上之
    權利義務，悉依票上所載文義定之，與其基礎之原因關係各
    自獨立，票據上權利之行使，不以其原因關係存在為前提，
    執票人行使票據上權利時，就其基礎之原因關係確係有效存
    在，不負舉證責任。若票據債務人以自己與執票人間所存抗
    辯之事由，對抗執票人，依票據法第13條規定觀之，應由票
    據債務人就該抗辯事由負舉證之責任。
(二)原告主張之前揭事實，業據提出系爭本票為證。而被告辯稱
    系爭本票係因向原告借錢而開立等語，未據原告爭執，堪認
    屬實，但被告辯稱該筆借款業已清償完畢，其已拿回本票云
    云，為原告所否認，而被告雖提出本票1 紙為據，但經本院
    當庭檢視該本票與系爭本票之票據號碼及金額均不相符，無
    從證明被告所辯屬實，而被告又未另行舉證證明系爭本票之
    原因關係債務確已清償完畢，所辯自非可採。
四、綜上所述，原告主張被告應給付原告2萬元，及自起訴狀繕
    本送達翌日即110年9月29日起（見本院卷第29頁）至清償日
    止，按週年利率6% 計算之利息，為有理由，應予准許。
五、本件係法院依小額程序為被告敗訴之判決，爰依民事訴訟法
    第436條之20之規定，依職權宣告假執行；並依同法第436條
    之23準用第436條第2項，適用同法第392條第2項規定，依職
    權宣告被告如預供擔保，免為假執行。
六、本件事證已臻明確，兩造其餘主張陳述及所提之證據，經審
    酌後於本件判決結果無影響，爰不逐一論述，附此敘明。
七、訴訟費用負擔之依據：民事訴訟法第78條。
中    華    民    國   110    年    11    月    11    日
                  橋頭簡易庭  法      官    呂維翰
以上正本與原本相符。
民事訴訟法第436條之24第2項：對於本判決之上訴，非以違背法
令為理由，不得為之。
如對本判決上訴，須於判決送達後20日內向本院提出上訴狀，並
須表明原判決所違背之法令及其具體內容與依訴訟資料可認為原
判決有違背法令之具體事實之上訴理由（須按他造當事人之人數
附繕本）。
中    華    民    國   110    年    11    月    11    日
                              書  記  官    薛如媛
訴訟費用計算式：
裁判費            1,000元
合計              1,000元